【裁判字號】    99,消債清更,1
【裁判日期】    990322
【裁判案由】    清算事件
【裁判全文】
臺灣板橋地方法院民事裁定           99年度消債清更字第1號
聲  請  人  甲○○
上列當事人依消費者債務清理條例聲請清算事件，經本院合議庭
於民國98年12月31日以98年度消債抗第317 號裁定廢棄後，本院
更為裁定如下：
    主  文
聲請人甲○○自中華民國九十九年三月二十四日下午四時起開始
程序。
命司法事務官進行本件清算程序。
    理  由
一、按法院開始清算程式之裁定，應載明其年、月、日、時，並
    即時發生效力。次按法院裁定開始更生或清算程式後，得命
    司法事務官進行更生或清算程式，必要時得選任律師、會計
    師或其他適當之自然人或法人為監督人或管理人，消費者債
    務清理條例第83條第1 項、第16條第1 項定有明文。
二、聲請意旨略以：聲請人因有不能清償情事，於民國95年間提
    出債權人清冊，以書面向最大債權金融機構台新銀行請求共
    同協商債務清償方案，並於95年8 月開始成立協商，每月應
    繳金額新臺幣（下同）21,549元。惟聲請人於協商成立之時
    ，無工作收入，生活必要支出全賴親友接濟，實已無力負擔
    最大債權銀行之協商方案，此乃具有不可歸責於己之事由，
    況聲請人目前收入根本不到3,000 元，實已窮途末路，爰向
    本院聲請清算等語。經查：聲請人所主張之上開事實，業據
    提出與所述相符之財產及收入狀況說明書、債權人清冊、債
    務人清冊、財政部臺灣省北區國稅局財產歸屬資料清單，財
    團法人金融聯合徵信中心當事人綜合信用報告—債務清理條
    例前置協商專用債權人清冊、債務協商協議書暨還款計畫表
    、財政部臺灣省北區國稅局95暨96年度綜合所得稅各類所得
    資料清單，應可認為真正，且由上開證據資料觀之，堪認聲
    請人所以無法繼續再支付上開協商款項，確係因客觀上有不
    可歸責於聲請人之事由所致，並非聲請人主觀上之惡意不履
    行。此外，本件又查無聲請人有消費者債務清理條例第6 條
    第3 項、第8條或第82條第2項所定駁回清算聲請之事由存在
    ，則聲請人聲請清算，於法自無不合，應屬有據，爰裁定如
    主文。
三、又法院終止清算程序後，聲請人之債務並非當然免除，仍應
    由法院斟酌消費者債務清理條例有關免責之規定，例如本條
    例第133 條、第134 條、第135 條等，依職權認定是否裁定
    免責，故法院終止清算程序後，聲請人雖有免責之機會，惟
    其財產不敷清償清算程序之費用如係因上述條例所定不可免
    責之事由所致，法院即非當然為免責之裁定，聲請人就其所
    負債務仍應負清償之責，附此敘明。
中    華    民    國    99    年    3     月    22    日
              民事第二庭    法    官  連育群
上為正本係照原本作成
本件不得抗告
本裁定已於99年3月  日下午4時公告。
中    華    民    國    99    年    3     月    22    日
                            書 記 官  溫婷雅

司法院資訊處製作；財團法人民間司法改革基金會備份。
